臺灣花蓮地方法院刑事判決　　　　　　　100年度易字第313號
聲　請　人　臺灣花蓮地方法院檢察署檢察官
被　　　告　古榮豐
上列被告因竊盜案件，經檢察官提起公訴（99年度偵字第5674號
、 100年度偵字第2130、3328號），被告於準備程序中就被訴事
實為有罪之陳述，經本院裁定進行簡式審判程序，判決如下：
    主  文
古榮豐犯結夥、攜帶兇器竊盜罪，處有期徒刑柒月。扣案鑰匙壹
枝沒收。
    事實及理由
一、犯罪事實：古榮豐曾有竊盜、違反麻醉藥品管理條例、贓物
    等前科記錄，其中因加重竊盜案件，經臺灣高等法院花蓮分
    院以92年度上易字第73號判決判處有期徒刑1年6月確定，於
    民國94年 5月24日縮刑期滿執行完畢（不構成累犯）。詎仍
    不知悔改，與張漢元、劉順祥3人（以上2人業經本院判決處
    有期徒刑 8月）共同意圖為自己不法所有，基於竊盜之犯意
    聯絡，於99年11月 5日20時許，駕駛張漢元使用之車牌號碼
    EZ-9518號自用小客車，結夥3人攜帶客觀上可供兇器使用具
    有危險性之T型扳手1把，搭載陳小英在花蓮縣花蓮市○○街
    與節約街口，見張涵凌所有之車牌號碼 HU-5113號自用小客
    車（引擎號碼： 5E0000000號）停放該處，即由劉順祥以上
    開T型扳手開啟車門，再由古榮豐持該T型扳手破壞鎖頭並以
    自備之鑰匙1 枝啟動竊取張涵凌所有之上開小客車，得手後
    駛回張漢元住處，由張漢元將其原有車輛之 EZ-9518號牌懸
    掛於上開竊取之小客車車體（引擎號碼： 5E0000000號）供
    己使用，而將其原有車輛之車體懸掛上開竊取之 HU-5113號
    牌後送至回收廠解體。嗣於99年11月12日凌晨 1時40分許，
    張漢元駕駛上開竊取之車輛（懸掛張漢元原有之車牌號碼EZ
    -9518 ）搭載劉順祥時為警攔檢，發現車體引擎號碼與車牌
    號碼不符，扣得上開遭竊之自小客車 1輛（已由張涵凌認領
    保管）及車輛鑰匙1枝而查獲。
二、認定犯罪事實之證據：
  (一)被告古榮豐於本院準備程序、審理時之證述。
  (二)同案被告張漢元於警詢、偵查及本院準備程序、審理時之陳
    述。
  (三)同案被告劉順祥於警詢、偵查及本院準備程序、審理時之陳
    述。
  (四)證人陳小英於警詢、偵查中之證述。
  (五)證人即告訴人張涵凌於警詢中之陳述。
  (六)花蓮縣警察局車輛尋獲電腦輸入單、扣押物品目錄表、搜索
    扣押筆錄、贓物認領保管單、領據、竊盜案件現場測繪圖各
    1紙、車輛照片5張及扣案鑰匙1枝。
三、論罪科刑：
  (一)新舊法比較：按行為後法律有變更者，適用行為時之法律。
    但行為後之法律有利於行為人者，適用最有利於行為人之法
    律，刑法第2條第1項定有明文。查被告為本案犯行後，刑法
    第321條業已於100年 1月26日修正公布，並於100年1月28日
    生效施行，修正前（即指前揭100年1月26日修正公布前）之
    刑法第321條第1項規定：「犯竊盜罪而有左列情形之一者，
    處6月以上、5年以下有期徒刑：一、於夜間侵入住宅或有人
    居住之建築物、船艦，或隱匿其內而犯之者。二、毀越門扇
    、牆垣或其他安全設備而犯之者。三、攜帶兇器而犯之者。
    四、結夥三人以上而犯之…。六、在車站或埠頭而犯之者。
    」，修正後（即指前揭100年1月26日修正公布後）之刑法第
    321條第 1項規定：「犯竊盜罪而有左列情形之一者，處6月
    以上、 5年以下有期徒刑，得併科新臺幣十萬元以下罰金：
    一、侵入住宅或有人居住之建築物、船艦或隱匿其內而犯之
    者。二、毀越門扇、牆垣或其他安全設備而犯之者。三、攜
    帶兇器而犯之者。四、結夥三人以上而犯之…。六、在車站
    、埠頭、航空站或其他供水、陸、空公眾運輸之舟、車、航
    空機內而犯之者。」。經比較結果，修正後刑法第321條第1
    項新增訂「得併科新臺幣十萬元以下罰金」，且刪除該條第
    1項第1款「夜間」之規定，則修正後之規定顯然較重於修正
    前之規定，是本案應適用修正前刑法第321條第1項之規定較
    有利於被告，合先敘明。
  (二)核被告古榮豐所為，係犯100年1月26日修正公布前刑法第32
    1條第1項第4款、第3款之結夥攜帶兇器竊盜罪。被告古榮豐
    與張漢元、劉順祥間就上開犯行有犯意聯絡及行為分擔，為
    共同正犯。爰審酌被告古榮豐前有竊盜前科，結夥攜帶兇器
    行竊之犯罪動機、手段、目的、智識程度、生活狀況，侵害
    他人財產法益，更嚴重危害社會治安、犯後坦承犯行，態度
    尚稱良好等一切情狀，量處如主文所示之刑，以資懲儆。
  (三)扣案之汽車鑰匙 1枝，為供犯罪所用之物，業據被告古榮豐
    供陳在卷，應依刑法第38條第1項第2款規定宣告沒收。另犯
    罪所用之工具T型扳手1枝，雖為供犯罪所用之物，惟並未扣
    案，且無證據證明現尚存在，爰不予宣告沒收，附此敘明。
四、依刑事訴訟法第299條第1項前段、第273條之1第1項、第310
    條之 2、第454條第1項，刑法第2條第1項前段，100年1月26
    日修正前刑法第321條第1項第3款、第4款，刑法第28條，第
    38條第1項第2款，判決如主文。
本案經檢察官簡淑如到庭執行職務。
中    華    民    國   100    年    10    月    31    日
                  刑事第二庭    法  官  蔡寶樺
以上正本證明與原本無異。
如不服本判決應於收受送達後10日內向本院提出上訴書狀，並應
敘述具體理由。其未敘述上訴理由者，應於上訴期間屆滿後20日
內向本院補提理由書(均須按他造當事人之人數附繕本)「切勿逕
送上級法院」。告訴人或被害人如對於本判決不服者，應具備理
由請求檢察官上訴，其上訴期間之計算係以檢察官收受判決正本
之日期為準。
中    華    民    國   100    年    10    月    31    日
                                書記官
附錄本判決論罪之法律條文：
修正前中華民國刑法第321條
（加重竊盜罪）
犯竊盜罪而有左列情形之一者，處六月以上、五年以下有期徒刑
：
一、於夜間侵入住宅或有人居住之建築物、船艦或隱匿其內而犯
    之者。
二、毀越門扇、牆垣或其他安全設備而犯之者。
三、攜帶兇器而犯之者。
四、結夥三人以上而犯之者。
五、乘火災、水災或其他災害之際而犯之者。
六、在車站或埠頭而犯之者。
前項之未遂犯罰之。